【裁判字號】    98,訴緝,8
【裁判日期】    980210
【裁判案由】    偽造文書等
【裁判全文】
臺灣臺北地方法院刑事判決               98年度訴緝字第8號
公  訴  人  臺灣臺北地方法院檢察署檢察官
被      告  乙○○
                    （現另案在臺灣臺北看守所附設勒戒所觀
上列被告因犯偽造文書等案件，經檢察官提起公訴（九十六年度
偵字第六三八四號），本院判決如下：
    主    文
乙○○意圖為自己不法之所有，而侵占離本人所持有之物，處罰
金新臺幣壹萬貳仟元，如易服勞役，以新臺幣壹仟元折算壹日，
減為罰金新臺幣陸仟元，如易服勞役，以新臺幣壹仟元折算壹日
；又行使偽造私文書，足以生損害於他人，處有期徒刑壹年，減
為有期徒刑陸月，如易科罰金，以新臺幣壹仟元折算壹日。如附
表編號一至編號四所示之信用卡簽帳單特約商店存根聯上偽造之
「甲○○」署押共肆枚均沒收。
    犯罪事實
一、乙○○於民國九十六年三月九日晚上七時四十九分前之七時
    許，在位在臺北市中山區○○○路一二號之「新光三越百貨
    股份有限公司南京西路分公司」（下稱新光三越百貨公司）
    二樓女廁所內洗手台上，拾獲甲○○於同日晚上七時許，在
    前開新光三越百貨公司地下一樓「ＭＡ  ＴＳＵ  ＭＩ」專
    櫃內為不詳人士所竊取之台新國際商業銀行股份有限公司（
    下稱台新銀行）卡號0000000000000000號
    （起訴書誤載為0000000000000000號）信
    用卡一張、香港商香港上海豐銀行股份有限公司（起訴書
    誤載為匯豐銀行，下稱豐銀行）卡號000000000
    0000000號信用卡一張、中華商業銀行股份有限公司
    （下稱中華商業銀行）卡號00000000000000
    00號信用卡一張後，竟意圖為自己不法之所有，將之侵占
    入己。旋另基於意圖為自己不法所有及行使偽造私文書之犯
    意，於如附表所示時間，在特約商店即新光三越百貨公司內
    ，持前揭信用卡三張分別向如附表所示新光三越百貨公司各
    專櫃刷卡購買如附表編號一至編號二、編號四至編號五所示
    金額之衣服、如附表編號三所示金額之筆記型電腦，合計新
    臺幣（下同）二十二萬二千七百八十元，其中如附表編號五
    所示交易因刷卡未成功而未得逞，而如附表編號一至編號四
    所示交易刷卡成功後，旋由乙○○在如附表編號一至編號四
    所示特約商店之直式信用卡簽帳單（一式二聯，非複寫式，
    一聯為特約商店存根聯，另一聯為持卡人存根聯）特約商店
    存根聯上持卡人簽名欄內，冒用甲○○名義分別偽造如附表
    編號一至編號四所示「甲○○」之署押各一枚，而偽造該等
    不實之簽帳單私文書後，繼之分別持該等簽帳單交付予不知
    情之如附表編號一至編號四所示新光三越百貨公司各專櫃人
    員加以行使核對並留存，以表示「甲○○」同意分別依據與
    前開台新銀行、豐銀行及中華商業銀行合約條件，分別按
    簽帳單金額付款予台新銀行、豐銀行及中華商業銀行之意
    思，致使如附表編號一至編號四所示新光三越百貨公司各專
    櫃人員分別陷於錯誤，誤認乙○○為前開信用卡三張持卡人
    甲○○本人而接受其簽帳消費，並分別交付如附表編號一至
    編號二、編號四所示金額之金飾、如附表編號三所示金額之
    筆記型電腦，合計二十萬八千七百八十元，足以生損害於甲
    ○○、新光三越百貨公司、台新銀行、豐銀行及中華商業
    銀行對於信用卡消費管理之正確性。嗣甲○○接獲台新銀行
    之查證電話，始知悉其隨身皮包內之皮夾一只（內含前開信
    用卡三張、華南商業銀行股份有限公司金融卡一張、會員卡
    三張、身分證一張及現金約一萬元）失竊，立即掛失前開信
    用卡三張，適乙○○持上開中華商業銀行信用卡向如附表編
    號五所示新光三越百貨公司五樓「ＤＡＫＳ」專櫃刷卡購買
    如附表編號五所示金額之衣服，因新光三越百貨公司收銀人
    員張秀芬發現乙○○持有之前揭中華商業銀行信用卡為業經
    掛失之信用卡，乙○○因而刷卡未成功而未得逞，張秀芬乃
    暗中通知新光三越百貨公司樓管人員留置乙○○，報警處理
    而查獲上情，並當場扣得上揭信用卡三張。
二、案經甲○○訴由臺北市政府警察局中山分局報請臺灣臺北地
    方法院檢察署檢察官偵查起訴。
    理    由
壹、證據能力部分：
    按被告以外之人於審判外之言詞或書面陳述，除法律有規定
    者外，不得作為證據。被告以外之人於審判外之陳述，雖不
    符前四條之規定，而經當事人於審判程序同意做為證據，法
    院審酌該言詞陳述或書面陳述作成時之情況，認為適當者，
    亦得為證據。當事人、代理人或辯護人於法院調查證據時，
    知有刑事訴訟法第一百五十九條第一項不得為證據之情形，
    而未於言詞辯論終結前聲明異議者，視為有前項之同意，刑
    事訴訟法第一百五十九條第一項、第一百五十九條之五分別
    定有明文。查，本案所據以認定事實之其餘證據，部分屬傳
    聞證據，惟檢察官及被告乙○○均未於本院言詞辯論終結前
    聲明異議，本院審酌該等言詞或書面陳述作成之情況，並無
    非出於任意性或不正取供，或違法或不當情事，且客觀上亦
    無不可信之情況，堪認為適當，依刑事訴訟法第一百五十九
    條之五第二項規定，均得作為證據，先予敘明。
貳、實體部分：
  一、前開事實，業據被告於本院審理時坦承不諱，核與被害人
      甲○○於警詢、檢察事務官詢問及本院審理時指訴情節相
      符，復經證人即新光三越百貨公司九樓「法雅客」專櫃人
      員高書琳、張秀芬於警詢時證述綦詳，且經證人即當日到
      場處理本案之臺北市政府警察局中山分局巡佐楊卓昌於本
      院審理時證述明確，並有收銀機統一發票、新光三越百貨
      股份有限公司—銷貨傳票、法雅客銷貨明細及信用卡簽帳
      單等件在卷可稽，足認被告任意性自白核與事實相符，應
      堪採信。綜上所述，本件事證明確，被告犯行堪以認定，
      應依法論科。
  二、論罪科刑部分：
  （一）按信用卡簽帳單係以文字為一定之意思表示，持信用卡
        刷卡消費時，在簽帳單上簽署姓名，除表示已收受特約
        商店所交付之交易標的物或一定之服務，並確認該筆消
        費之憑證，同時為發卡銀行所憑以向簽帳人收款之憑據
        ，具有表示法律上權利義務關係之證明，故簽帳單具有
        收據及請款憑證之文書性質。本案上開信用卡三張均係
        被害人甲○○遭人竊取之物，均係為非因己意而脫離本
        人持有之物，被告明知拾獲之物品為他人所有，卻仍將
        之佔為己有，進而持之向新光三越百貨公司詐購商品，
        復於偽造如附表編號一至編號四所示之信用卡簽帳單四
        紙後持之行使，足以生損害於被害人甲○○、新光三越
        百貨公司、台新銀行、豐銀行及中華商業銀行對於信
        用卡消費管理之正確性。核被告所為，係犯刑法第二百
        十六條、第二百十條行使偽造私文書罪、同法第三百三
        十九條第一項之詐欺取財罪、同法第三百三十七條之侵
        占離本人所持有之物罪。
  （二）公訴意旨固認被告所為侵占離本人所持有之物之行為係
        犯刑法第三百二十條第一項之竊盜罪嫌云云。惟查：(1)
        被害人甲○○所有之皮夾一只（內含前開信用卡三張、
        華南商業銀行股份有限公司金融卡一張、會員卡三張、
        身分證一張及現金約一萬元）於九十六年三月九日晚上
        七時許，在新光三越百貨公司地下一樓「ＭＡ  ＴＳＵ
        ＭＩ」專櫃內為人所竊取等事實，固為被告所不爭執，
        核與被害人甲○○於警詢及本院審理時指訴情節相符，
        堪信為真實。然究竟係何人以何方式竊取被害人甲○○
        所有上開皮夾一只（內含前開信用卡三張、華南商業銀
        行股份有限公司金融卡一張、會員卡三張、身分證一張
        及現金約一萬元），則無從由客觀上被害人甲○○所有
        上開皮夾一只（內含前開信用卡三張、華南商業銀行股
        份有限公司金融卡一張、會員卡三張、身分證一張及現
        金約一萬元）遭竊及被告於案發後持被害人甲○○所有
        前開信用卡三張為前揭行使偽造私文書等犯行之事實，
        或告訴人前開單純指訴其所有財物遺失之詞，即得遽認
        竊取被害人甲○○所有上開皮夾一只（內含前開信用卡
        三張、華南商業銀行股份有限公司金融卡一張、會員卡
        三張、身分證一張及現金約一萬元）之行為人為被告。
        (2)被害人甲○○於偵查檢察事務官詢問時證稱：伊在新
        光三越百貨公司地下一樓「ＭＡ  ＴＳＵ  ＭＩ」專櫃
        時有看到被告在場，因為當時被告要離開時好像有絆到
        東西，所以伊印象很清楚，但伊不記得被告何時到專櫃
        等語，則被害人甲○○既未眼見竊取渠物品之人，亦未
        能確認被告係於何時前往新光三越百貨公司地下一樓「
        ＭＡ  ＴＳＵ  ＭＩ」專櫃，自無法確認被告在前揭「
        ＭＡ  ＴＳＵ  ＭＩ」專櫃之停留時間，在無直接證據
        證明之情況下，自難僅憑渠前開證詞遽認被告確有公訴
        人所指前開竊盜犯行。(3)又被害人甲○○於本院審理時
        到庭證稱：伊在九十六年三月九日晚上有到新光三越百
        貨公司，當時信用卡公司打電話問伊有沒有消費，要伊
        確認，因為有伊的消費紀錄，伊才開始找錢包，發現伊
        皮夾丟掉了，皮夾裡有將近一萬元；當伊看到被告的時
        候，被告身上沒有東西，聽說都留在櫃位上，警察當時
        也沒有在被告身上搜到錢等語，而證人楊卓昌於本院同
        一審判期日亦到庭證述：當時記得有在被告的包包內搜
        到信用卡，發票則是叫被告拿出來的，但是對於有無現
        金部分沒有印象等語，果被告確係竊取被害人甲○○前
        開物品之人，以被告未離開新光三越百貨公司，旋即持
        被害人甲○○前開信用卡三張不間斷地為前揭行使偽造
        私文書及詐欺取財犯行之情形下，何以在案發查獲時未
        於被告身上一同扣得現金一萬元？是被告是否確有公訴
        人所指前開竊盜犯行即非無疑。(4)再經本院依職權函調
        新光三越百貨公司調取該公司二樓廁所內外、地下一樓
        「ＭＡ  ＴＳＵ  ＭＩ」專櫃附近之錄影監視畫面，亦
        因該公司錄影保存期限為十五天，故已超過錄影保存期
        限一節，有新光三越百貨公司九十六年六月十三日函及
        其檢附新光三越百貨南西店時貨物登記表一份在卷可稽
        ，益難證被告有何公訴意旨所指竊盜犯行。(5)況且，被
        告辯稱伊係在新光三越百貨公司二樓廁所內洗手台上拾
        獲被害人甲○○前開信用卡三張等語，衡情亦非全無可
        能。從而，本院實難僅憑被告持有被害人甲○○前開信
        用卡三張即遽認被告涉犯公訴人所指竊盜犯行。是公訴
        意旨認被告上開行為應構成竊盜罪，尚有未洽。惟按刑
        事訴訟法第三百條之變更起訴法條，係以犯罪事實同一
        性為基礎，而所謂「同一性」，應以侵害性行為之內容
        是否雷同，犯罪構成要件是否具有共通性為準，若二罪
        名之構成要件具有相當程度之吻合而無罪質之差異時，
        即可謂具有同一性。本案被告所犯之侵占遺失物罪，對
        該物並未先具有委任管理等持有之關係，此與其他類型
        之侵占罪不同，而與檢察官起訴之竊盜罪相同，且所謂
        侵占與竊盜，俱以和平手段將物移入自己實力支配下，
        其客觀構成要件之主要事實雷同，二罪復同以為自己或
        第三人不法之所有為主觀要件，同以他人之財物為客體
        ，同為侵害財產法益之犯罪，罪質尚無差異，可認為具
        有同一性（最高法院八十一年度臺上字第二○三九號判
        決、八十六年度臺非字第一八七號分別著有判決意旨參
        照），是本案起訴之基本事實既與本院認定侵占離本人
        持有之物之基礎事實具有同一性；且按刑事訴訟法第九
        十五條所為罪名告知義務之規定，旨在使被告能充分行
        使防禦權，故被告如已知所防禦或已提出防禦或事實審
        法院於審判過程中已就被告所犯變更罪名之構成要件為
        實質之調查者，縱疏未告知變更法條之罪名，對被告防
        禦權之行使既無所妨礙（最高法院九十三年臺上字第三
        三二號判決意旨參照）。本案起訴書僅記載被告犯刑法
        第三百二十條第一項竊盜罪、同法第二百十六條、第二
        百十條之行使偽造私文書罪及同法第三百三十九條第一
        項之詐欺取財罪。本院審理時，雖未諭知被告涉犯刑法
        第三百三十七條侵占離本人所持有之物罪，惟被告係自
        行提出拾獲被害人甲○○前開信用卡三張之辯解，可見
        被告已知所防禦，且本件審判過程中，已就被告是否有
        侵占離本人所持有之物之事實，為實質之調查及予陳述
        意見之機會，從而，本件審理時縱疏未告知被告刑法第
        三百三十七條罪名之適用，對其防禦權之行使並無實質
        上之妨礙，本院自應予以審理，並依法變更起訴法條，
        附此敘明。
  （三）被告在信用卡簽帳單上偽造署押之行為均為其偽造私文
        書之部分行為，而其偽造私文書後復持以行使，其偽造
        私文書之低度行為復為行使偽造私文書之高度行為所吸
        收，均不另論罪。
  （四）被告先後四次行使偽造之信用卡簽帳單及先後五次持前
        開信用卡詐欺取財既遂、未遂，均係基於單一犯意而在
        密切接近之一定時間及空間內對同一被害人新光三越百
        貨公司反覆接續為之，均為接續犯。
  （五）被告以一行為行使偽造私文書及詐欺取財之犯行，為一
        行為同時觸犯數罪名之想像競合犯，應依刑法第五十五
        條之規定，從一重依刑法二百十六條、第二百十條之行
        使偽造私文書罪處斷。
  （六）又被告所犯上開侵占離本人所持有之物罪及行使偽造私
        文書二罪，犯意各別，行為互殊，應分論併罰。
  （七）爰分別審酌被告正值青壯盛年，竟不思以正途取財，明
        知拾獲之前開信用卡三張均為他人所有，卻仍任意加以
        侵占，進而持之向新光三越百貨公司詐購商品，對被害
        人甲○○、新光三越百貨公司、台新銀行、豐銀行及
        中華商業銀行造成損害，惟於偵查及本院審理中坦承犯
        行，深表悔悟，犯後態度良好，且侵占之前開信用卡三
        張已為被害人甲○○領回，詐欺取財所得如附表編號一
        至編號四之物均為新光三越百貨公司取回，減少被害人
        損害，兼衡其犯罪之動機、目的、方法、手段，內容等
        一切情狀，分別量處如主文所示之刑，併就罰金部分諭
        知易服勞役之折算標準。
  （八）查被告係於九十六年四月二十四日前分別犯本件行使偽
        造私文書、侵占離本人所持有之物犯行，所犯均合於中
        華民國九十六年罪犯減刑條例之減刑條件，被告於本院
        審理時雖曾遭通緝，但係於中華民國九十六年罪犯減刑
        條例施行後之九十六年十二月十四日始遭發佈通緝，故
        無該條例第五條所列於該條例施行前經通緝，而未於九
        十六年十二月三十一日以前自動歸案者，不得減刑之情
        形，應依該條例第二條第一項第三款、第九條之規定各
        減其宣告刑二分之一，併就有期徒刑部分諭知易科罰金
        折算之標準。
  （九）末被告偽造如附表編號一至編號四所示信用卡簽帳單特
        約商店存根聯，業均經被告提出交予新光三越百貨公司
        而非屬被告所有，惟其上持卡人簽名欄內所偽造之「甲
        ○○」署押共四枚，應均依刑法第二百十九條規定，不
        問屬於犯人與否，均宣告沒收之。
  三、不另為無罪部分：
  （一）公訴意旨另以：被告意圖為自己不法之所有，於九十六
        年三月九日晚上七時許，在新光三越百貨公司地下一樓
        「ＭＡ  ＴＳＵ  ＭＩ」專櫃內，趁被害人甲○○在該
        專櫃挑選衣服，疏未注意之際，竊取被害人甲○○置於
        收銀櫃上皮包內之皮夾一只（內有前開信用卡三張、華
        南商業銀行股份有限公司金融卡一張、會員卡三張、身
        分證一張及現金一萬元），得手後，被告取走現金一萬
        元及上開信用卡三張，餘則丟棄在新光三越百貨公司內
        不詳處所，因認被告就竊取被害人甲○○所有皮夾一只
        （內有華南商業銀行股份有限公司金融卡一張、會員卡
        三張、身分證一張及現金一萬元）部分另涉犯刑法第三
        百二十條第一項之竊盜罪嫌云云。
  （二）按犯罪事實應依證據認定之，無證據不得認定犯罪事實
        ；不能證明被告犯罪或其行為不罰者，應諭知無罪之判
        決，刑事訴訟法第一百五十四條第二項、第三百零一條
        第一項分別定有明文。次按事實之認定，應憑證據，如
        未能發現相當證據，或證據不足以證明，自不能以推測
        或擬制之方法，以為裁判之基礎；又認定犯罪事實所憑
        之證據，雖不以直接證據為限，間接證據亦包括在內，
        然而無論直接或間接證據，其為訴訟上之證明，須於通
        常一般之人不致有所懷疑，而得確信其為真實之程度者
        ，始得據為有罪之認定；再認定不利於被告之事實，須
        依積極證據，苟積極證據不足為不利於被告事實之認定
        時，即應為有利於被告之認定，更不必有何有利之證據
        ，最高法院四十年臺上字第八六號、七十六年臺上字第
        四九八六號及三十年上字第八一六號分別著有判例意旨
        可資參照。況刑事訴訟法第一百六十一條第一項亦規定
        ，檢察官就被告犯罪事實，應負舉證責任，並指出證明
        之方法，是檢察官對於起訴之犯罪事實，應負提出證據
        及說服之實質舉證責任，倘其所提出之證據，不足為被
        告有罪之積極證明，或其指出證明之方法，無從說服法
        院以形成被告有罪之心證，基於無罪推定之原則，自應
        為被告無罪判決之諭知，最高法院九十二年度臺上字第
        一二八號著有判例意旨可資參照。
  （三）公訴人認被告此部分另涉犯竊盜罪嫌，無非係以被告之
        供述、被害人甲○○、證人高書琳、張秀芬之證述及收
        銀機統一發票、新光三越百貨股份有限公司—銷貨傳票
        、法雅客銷貨明細、信用卡簽帳單等件為其論據。訊據
        被告堅詞否認有何竊盜犯行，辯稱：伊那天跟拿貨的人
        約在那邊要去拿貨，但伊那天吃壞肚子，所以去新光三
        越百貨公司借廁所，伊找不到廁所，就問店員該公司廁
        所在那裡，他叫伊順著樓梯走，伊上完廁所出來，發現
        洗手台上面有信用卡及其他卡，伊就拿走三張信用卡，
        其他會員卡、金融卡等伊都放在原位，伊當時沒有看到
        身分證，沒有看到皮夾，也沒有看到一萬元現金，伊沒
        有竊盜等語。
  （四）經查：公訴人所舉之證據與所指出之證明方法尚未足使
        本院確信被告有此部分竊盜犯行，已如前述。此外，復
        查無其他積極確切證據足證被告有此部分竊盜之犯行，
        揆諸前開說明，本應就被告此部分犯行為無罪之諭知，
        惟公訴意旨認此部分犯行與前揭論罪科刑之侵占離本人
        所持有之物部分係為單純一罪，爰不另為無罪之諭知，
        併此敘明。
據上論斷，應依刑事訴訟法第二百九十九條第一項前段、第三百
條，刑法第二百十六條、第二百十條、第三百三十九條第一項、
第三百三十七條、第五十五條、第四十一條第一項前段、第四十
二條第三項前段、第五十一條第十款、第二百十九條，刑法施行
法第一條之一第一項、第二項前段，中華民國九十六年罪犯減刑
條例第二條第一項第三款、第七條、第九條，判決如主文。
本件經檢察官黃兆揚到庭執行職務
中    華    民    國  九十八  年    二    月    十    日
                  臺灣臺北地方法院刑事第六庭
                      審判長法  官  張永宏
                            法  官  林晏如
                            法  官  雷淑雯
以上正本證明與原本無異。
如不服本判決，應於判決送達後十日內，向本院提出上訴狀。（
應抄附繕本）。告訴人或被害人如對於本判決不服者，應具備理
由請求檢察官上訴，其上訴期間之計算係以檢察官收受判決正本
之日期為準。
                            書記官  胡詩唯
中    華    民    國  九十八  年    二    月    十    日
附錄本案論罪科刑法條全文：
刑法第二百十六條
行使第二百十條至第二百十五條之文書者，依偽造、變造文書或
登載不實事項或使登載不實事項之規定處斷。
刑法第二百十條
偽造、變造私文書，足以生損害於公眾或他人者，處五年以下有
期徒刑。
刑法第三百三十九條
意圖為自己或第三人不法之所有，以詐術使人將本人或第三人之
物交付者，處五年以下有期徒刑、拘役或科或併科一千元以下罰
金。
以前項方法得財產上不法之利益或使第三人得之者亦同。
前二項之未遂犯罰之。
刑法第三百三十七條
意圖為自己或第三人不法之所有，而侵占遺失物、漂流物或其他
離本人所持有之物者，處五百元以下罰金。
附表：
┌─┬──────┬────┬─────┬────┬─────┬─────┬─────┐
│編│時        間│刷卡地點│發卡銀行及│購買商品│ 刷卡金額 │偽造之文書│偽造之署押│
│號│            │        │信用卡卡號│        │（新臺幣）│          │名稱及枚數│
├─┼──────┼────┼─────┼────┼─────┼─────┼─────┤
│一│九十六年三月│新光三越│台新銀行新│衣服    │五萬三千零│信用卡簽帳│偽造「李玉│
│  │九日晚上七時│百貨公司│光三越信用│        │四十元    │單特約商店│如」之署押│
│  │四十九分（起│五樓之「│卡（卡號四│        │          │存根聯    │一枚      │
│  │訴書誤載為同│ＤＡＫＳ│三八○四五│        │          │          │          │
│  │日晚上七時五│」專櫃  │○一○四四│        │          │          │          │
│  │十四分）    │        │八二六○八│        │          │          │          │
│  │            │        │號）      │        │          │          │          │
├─┼──────┼────┼─────┼────┼─────┼─────┼─────┤
│二│九十六年三月│新光三越│豐銀行信│衣服    │五萬五千八│信用卡簽帳│偽造「李玉│
│  │九日晚上七時│百貨公司│用卡（卡號│        │百四十元  │單特約商店│如」之署押│
│  │五十分（起訴│五樓之「│四五○三○│        │          │存根聯    │一枚      │
│  │書誤載為同日│ＤＡＫＳ│七○○五九│        │          │          │          │
│  │晚上七時五十│」專櫃  │八八二三五│        │          │          │          │
│  │八分）      │        │四號）    │        │          │          │          │
├─┼──────┼────┼─────┼────┼─────┼─────┼─────┤
│三│九十六年三月│新光三越│中華商業銀│筆記型電│五萬二千九│信用卡簽帳│偽造「李玉│
│  │九日晚上八時│百貨公司│行衣蝶信用│腦      │百元      │單特約商店│如」之署押│
│  │五分（起訴書│五樓之「│卡（卡號四│        │          │存根聯    │一枚      │
│  │誤載為同日晚│法雅客」│九○七三二│        │          │          │          │
│  │上八時十一分│專櫃    │四○○三五│        │          │          │          │
│  │）          │        │七九一○九│        │          │          │          │
│  │            │        │號）      │        │          │          │          │
├─┼──────┼────┼─────┼────┼─────┼─────┼─────┤
│四│九十六年三月│新光三越│中華商業銀│衣服    │四萬七千元│信用卡簽帳│偽造「李玉│
│  │九日晚上八時│百貨公司│行衣蝶信用│        │          │單特約商店│如」之署押│
│  │十二分      │五樓之「│卡（卡號四│        │          │存根聯    │一枚      │
│  │            │帕門」專│九○七三二│        │          │          │          │
│  │            │櫃      │四○○三五│        │          │          │          │
│  │            │        │七九一○九│        │          │          │          │
│  │            │        │號）      │        │          │          │          │
├─┼──────┼────┼─────┼────┼─────┼─────┼─────┤
│五│九十六年三月│新光三越│中華商業銀│衣服    │一萬四千元│（未成功）│（未成功）│
│  │九日晚上八時│百貨公司│行衣蝶信用│        │          │          │          │
│  │十二分      │五樓之「│卡（卡號四│        │          │          │          │
│  │            │ＤＡＫＳ│九○七三二│        │          │          │          │
│  │            │」專櫃  │四○○三五│        │          │          │          │
│  │            │        │七九一○九│        │          │          │          │
│  │            │        │號）      │        │          │          │          │
└─┴──────┴────┴─────┴────┴─────┴─────┴─────┘


司法院資訊處製作；財團法人民間司法改革基金會備份。
